# 景区周边道路绿化资产是公益性资产吗

提问人：一二三四五 z 时间：2021-03-15 17:56:00
请教陈版主：被审计单位（文旅公司）主营业务是旅游景区建设、运营。为了提升景区客流量、知名度，改造景区周边环境，政府对景区周边的道路、桥梁、绿化等基础设施进行了改造或新建。完工后，国资办（文旅公司唯一股东）把景区周边道路绿化等资产作为增资投入文旅公司，文旅公司确认为固定资产和实收资本。我觉得景区周边的道路绿化等资产是与文旅公司主营业务相关的，景区如果不开发运营，这些道路绿化也不会建设形成，这些资产的未来收益将在景区运营收入中体现。基于此，是否可以确认为资产？不作为公益性资产？

回答人：chenyiwei
这要考虑这些周边设施与景区运营的关系，以及景区运营方与政府之间的职责边界划分问题。建议考虑这些因素：
1 、从整体上看，这些周边设施和景区是否属于紧密结合的，这些设施达到一定状态是否属于景区对外营业的基本前提条件（如通往景区的道路）；
2 、本企业（作为景区运营方）是否为这些周边设施的主要或唯一受益者；
3 、该等设施划入后，对本企业的经济利益有何增进（要求能以货币计量的），例如门票价格提升等；
4 、依据相关法律法规规定，这些周边设施是否属于政府职责范围内的公共基础设施，即使没有这个景区，政府也需要建设维护这些基础设施。